臺灣高雄地方法院刑事判決　　　　　　　96年度易字第2189號
公　訴　人　臺灣高雄地方法院檢察署檢察官
被　　　告　乙○○
上列被告因竊盜案件，經檢察官提起公訴（96年度偵字第13955
號），本院判決如下：
    主  文
乙○○犯結夥攜帶兇器夜間侵入住宅竊盜罪，累犯，處有期徒刑
捌月。
被訴毀損部分公訴不受理。
    事  實
一、乙○○曾因毒品危害防制條例之罪，經本院以94年度簡字第
    3644號判處有期徒刑3 月，於民國94年10月25日易科罰金執
    行完畢，猶不知悔改。因其友人甲○○（綽號阿輝）與丁○○（綽號阿坤）曾至己○○男友即戊○○位在高雄市○鎮區
    ○○街145 號16樓之租屋處大聲吵鬧喧嘩遭己○○制止，引
    起丁○○不滿，而出手毆打己○○，戊○○因己○○遭毆之
    事遂率人毆打丁○○，雙方乃存有芥蒂。丁○○遭毆後旋思
    報復，即邀集乙○○、甲○○於96年5 月9 日凌晨2 時20分
    許之夜間，攜帶長約30公分足供兇器使用之刀子1 支，至戊○○上開住處，因無人在家，丁○○遂輸入門鎖密碼侵入戊○○之上開住處，與乙○○、甲○○共同搗毀屋內傢俱、電
    腦、衣服等物（毀損部分業據撤回告訴）後，復共同基於意
    圖不法所有之犯意聯絡，竊取戊○○置於屋內之金項鍊1 條
    、金戒指2 只、LV牌斜背式背包1 只、電動玩具、名牌衣服
    約10件，及己○○所有之芬蒂（FENDI） 牌手提包1 只。
二、案經己○○、戊○○訴由高雄縣政府警察局鳳山分局報告臺
    灣高雄地方法院檢察署檢察官偵查起訴。
    理  由
壹、證據能力部分：
一、按被告以外之人於偵查中向檢察官所為之陳述，除顯有不可
    信之情況者外，得為證據。刑事訴訟法第159 條之1 第2 項
    定有明文。被告以外之人於偵查中向檢察官所為陳述，雖為
    審判外之陳述，然依刑事訴訟法之規定，檢察官係代表國家
    偵查犯罪、實施公訴，依法有訊問被告、證人、鑑定人權利
    之人；且於實務運作時，檢察官偵查中向被告以外之人所取
    得之陳述，原則上均能遵守法律規定，不致於違法取供，故
    可信度極高，自得為證據。本院審酌證人戊○○、己○○於
    偵查中向檢察官所為陳述，並無非法取供等非任意之陳述，
    亦無其他足認該陳述有何顯不可信之情事，且經具結，依上
    開規定，該等陳述得作為本案證據。
二、被告以外之人於審判外之陳述，雖不符前4 條之規定，而經
    當事人於審判程序同意作為證據，法院審酌該言詞陳述或書
    面陳述作成時之情況，認為適當者，亦得作為證據，刑事訴
    訟法第159 條之5 第1 項定有明文。本件被告及檢察官均對
    於本院所引用審判外陳述之證據，均同意作為本案證據使用
    ，本院審酌各該證據作成之情況，並無不法取供等非任意性
    情況，認為適當，依刑事訴訟法第159 條之5 第1 項得作為
    證據。
貳、認定事實所憑之證據及理由：
一、上揭事實，業據被告乙○○於本院審理時坦承不諱，且與證
    人即被害人己○○、戊○○於警詢、偵訊之證述互核相符，
    並有查獲照片6 紙、監視錄影光碟及翻拍照片9 紙、搜索扣
    押筆錄、扣押物品目錄表、贓證物認領保管單各1 份在卷可
    憑，足認被告之自白與事實相符，應堪採信。
二、被告乙○○雖否認竊取戊○○所有之LV斜背式背包1 只等語
    。然按共同正犯間，非僅就其自己實施之行為負其責任，並
    在犯意聯絡之範圍內，對於他共同正犯所實施之行為，亦應
    共同負責（最高法院32年上字第1905號判例意旨參照）。查
    被告與丁○○、甲○○係3 人共同攜帶刀械前往戊○○之租
    屋處，於竊盜物品後，3 人旋進入電梯內，並在電梯內當場
    打開行竊之物予以翻看，此經被告及證人即同案被告甲○○
    坦承在卷（見本院卷第35、57頁），並有勘驗筆錄及扣案光
    碟片在卷可稽（見本院卷第34～35頁），顯見渠等於電梯內
    即有行竊後分贓之意圖甚明。參以證人戊○○於本院審理時
    證述：甲○○嗣後連同電動玩具等物品及LV斜背式背包1 只
    一併返還予伊等語（見本院卷第58頁）；是上開被竊取LV斜
    背式背包1 只，縱非被告親自竊取，亦在渠等之犯意聯絡範
    圍內，則被告對於他共同正犯所實施之竊取行為，亦應共同
    負責甚明。
三、從而，本件事證明確，被告犯行洵堪認定，應依法論科。
、論罪科刑部分：
一、被告與丁○○、甲○○前往戊○○之租屋處行竊時，隨手攜
    帶約30公分足供兇器使用之刀子1 支，業經被告於本院坦承
    不諱，且有扣案之監視錄影光碟，並經本院勘驗屬實，堪認
    係足以為殺傷人之生命、身體之器械，為具有危險性之兇器
    。故被告乙○○與同案被告丁○○、甲○○3 人持刀械於夜
    間侵入戊○○之租屋處行竊，核其所為，係犯刑法第321 條
    第1 項第1 款、3 款、第4 款之結夥3 人攜帶兇器夜間侵入
    住宅竊盜罪。按竊盜罪係侵害財產之監督權，被告以一行竊
    行為，竊得同屬戊○○住宅監督權下之戊○○與己○○之財
    物，係侵害一個監督權，不生一行為而觸犯數罪名問題。公
    訴意旨雖未論及被告尚竊得電動玩具1 個，惟此經被告、證
    人甲○○於本院證述明確（見本院卷第），且與證人己○○
    於偵查中證述明確（見偵查卷第45頁），是此部分犯罪事實
    應堪認定，且與前開有罪部分為單純一罪之實質上一罪關係
    ，為起訴效力所及，自應由本院予以審究。至於公訴意旨認
    被告於上開時地另竊取戊○○放置於屋內之現金新臺幣50萬
    元等語。然業經被告否認，而告訴人戊○○雖證稱：伊向友
    人所借剩餘50萬元，在被告即同案被告丁○○、甲○○至伊
    住處毀損及行竊後，即不見等語，惟並未提出任何有關其租
    屋處存放現金50萬元之證明，且證人即同案被告甲○○亦證
    述伊與被告、丁○○均未拿取現金50萬元，而被害人戊○○
    之租屋處除有其女友己○○外，尚有友人江博文、大樹、紅
    龜、阿祥等人前往（見96年度偵字第17175 號卷第10頁），
    出入之人眾多，故無法遽認被告與丁○○、甲○○3 人即係
    共同竊取現金50萬元之人。此外，查無其他積極證據足認被
    告等3 人共同竊取上開50萬元，就此部分之犯行既屬不能證
    明，原應為無罪之諭知，惟此部分與上開有罪部分有單純一
    罪之實質上一罪關係，爰不另為無罪之諭知，附此敘明。被
    告與丁○○、甲○○有犯意之聯絡及行為之分擔，應論以共
    同正犯。被告前因毒品危害防制條例之罪，經本院判處有期
    徒刑3 月，於民國94年10月25日執行完畢，有臺灣高等法院
    被告前案紀錄表在卷可考，其於前開有期徒刑執行完畢後5
    年內，故意再犯本件有期徒刑以上之罪，為累犯，應依刑法
    第47條第1 項之規定，加重其刑。
二、爰審酌被告僅因友人與他人發生口角、肢體紛爭，不思友善
    勸導，反一同參與報復行動，深夜攜帶刀械並進而行竊，所
    竊得之物品眾多，價值不斐，惟犯後坦承犯行，部分物品均
    已經返還被害人，並與被害人戊○○、己○○達成和解，而
    經被害人不願追究等一切情狀，量處如主文所示之刑。被告
    持以行竊之刀械，為同案被告丁○○所有且犯後丟棄於水溝
    內，已據被告供明在卷，為免執行之困難，爰不為沒收之諭
    知。
肆、不受理部分：
一、公訴意旨另以：被告與丁○○、甲○○於上開時地，進入戊○○之租屋處共同搗毀屋內家具、電腦、衣服等物，因認被
    告另涉犯刑法第354條毀損罪嫌等語（起訴書論罪法條欄雖
    未敘及，惟已經起訴書犯罪事實欄所載明，本院自應予以審
    究）。
二、按告訴乃論之罪，告訴人於第一審辯論終結前，得撤回其告
    訴；又告訴經撤回者，法院應諭知不受理之判決，刑事訴訟
    法第238 條第1 項及第303 條第3 款定有明文。
三、本件被告因毀損等案件，經檢察官提起公訴，認被告涉犯刑
    法第354 條第1 項之毀損罪，依同法第357 條之規定須告訴
    乃論。茲據告訴人戊○○於96年9 月21日具狀撤回告訴，有
    撤回告訴狀1 紙附卷可憑，揆諸前開說明，就此部分，自應
    為諭知不受理之判決。
據上論斷，應依刑事訴訟法第299 條第1 項前段、第303 條第3
款，刑法第28條、第321 條第1 項第1 款、第3 款、第4 款、第
47條第1 項，判決如主文。
本案經檢察官丙○○到庭執行職務。
中　　華　　民　　國　　96　　年　　10　　月　　5　　日
                  刑事第十六庭  審判長法　官 李代昌
                                      法  官 文昌
                                      法  官 梁淑美
以上正本證明與原本無異。
如不服本判決應於收受本判決後10日內向本院提出上訴書狀，並
應敘述具體理由，如未敘述上訴理由者，應於上訴期間屆滿後20
日內補提理由書狀於本院（均須按他造當事人之人數附繕本）「
切勿逕送上級法院」。
中　　華　　民　　國　　96　　年　　10　　月　　5 　　日
                                      書記官 林麗文
附錄本判決論罪之法條：
中華民國刑法第321條
犯竊盜罪而有左列情形之一者，處6 月以上、5 年以下有期徒刑
：
一  於夜間侵入住宅或有人居住之建築物、船艦或隱匿其內而犯
    之者。
二  毀越門扇、牆垣或其他安全設備而犯之者。
三  攜帶兇器而犯之者。
四  結夥三人以上而犯之者。
五  乘火災、水災或其他災害之際而犯之者。
六  在車站或埠頭而犯之者。
前項之未遂犯罰之。
